【裁判字號】    90,重上更(四),314
【裁判日期】    900906
【裁判案由】    毒品危害防制條例
【裁判全文】
臺灣高等法院臺南分院刑事判決          九十年度重上更(四)字第三一四號  Ａ
      上  訴  人
      即  被  告  丁  ○  ○
      指定辯護人  本院公設辯護人  乙  ○  ○
右上訴人因違反毒品危害防制條例案件，不服臺灣臺南地方法院八十八年度訴字第四
七二號中華民國八十八年六月十五日第一審判決（起訴案號：臺灣臺南地方法院檢察
署八十八年度偵字第三六七三號），提起上訴，判決後經最高法院第四次發回更審，
本院判決如左：
      主      文
原判決撤銷。
丁○○共同販賣第一級毒品，處無期徒刑，褫奪公權終身，行動電話壹支沒收，販毒
所得新臺幣貳萬元沒收，如全部或一部不能沒收時，以其財產抵償之；又運輸第一級
毒品，處無期徒刑，褫奪公權終身，扣案海洛因淨重陸貳點肆伍公克沒收銷燬之，包
裝重壹點捌捌公克沒收。應執行無期徒刑，褫奪公權終身，海洛因淨重陸貳點肆伍公
克沒收銷燬之，包裝重壹點捌捌公克沒收，行動電話壹支沒收，販毒所得新臺幣貳萬
元沒收，如全部或一部不能沒收時，以其財產抵償之。
      事      實
一、丁○○與丙○○（另案偵查中）共同基於意圖販賣毒品牟利之犯意，先由丙○○
    於民國八十八年一月廿四日，自國外以電話與甲○○談妥將第一級毒品海洛因，
    以新台幣（下同）十萬元售予甲○○，繼由丁○○依丙○○指示於翌（二十五）
    日自柬埔寨返國，以其所有之0000000000號行動電話聯絡甲○○後，
    於當晚十一時許，在高速公路仁德交流道一部廂型車引擎蓋裡取出上開海洛因交
    付甲○○，得款二萬元，嗣八十八年三月五日二十二時許，丁○○復自柬埔寨以
    美金二千三百元購得第一級毒品海洛因約七十公克，轉由越南私運於入境高雄市
    小港國際機場時，當場為警查獲，並在其鼠蹊部起出海洛因一包（淨重六十二．
    四五公克、包裝重一．八八公克），及扣得丁○○所有供聯絡犯罪用之0000
    000000號行動電話一支。
二、案經臺南縣警察局移送臺灣臺南地方法院檢察署檢察官偵查起訴。
      理      由
一、訊之上訴人即被告丁○○對於八十八年三月五日二十二時許，由柬埔寨國購得海
    洛因轉由越南經小港機場入境輸入時，當場為警查獲，並於其鼠蹊部起出海洛因
    一包（淨重六十二．四五公克、包裝重一．八八公克）及曾拿給甲○○海洛因一
    次並得款二萬元之事實，坦承不諱，惟矢口否認有販賣海洛因犯行，辯稱：八十
    八年一月二十五日伊僅受丙○○之託代為轉交一包東西予甲○○，並收取十萬元
    ，伊不知該包東西係海洛因，甲○○因販賣毒品被捕，為求供出出售人獲得減刑
    ，故意誣指伊販賣，而丙○○則向伊催逼欠款，刻意誣指，所述均與實情不符云
    云。惟查被告與丙○○於八十八年一月廿五日共同販賣海洛因之事實，業據被告
    於原審八十八年三月六日訊問時供明在卷，核與證人甲○○於警訊供述伊以被告
    所有0000000000號行動電話聯絡以十萬元購買海洛因之情節相符，雖
    甲○○於警訊供稱以十萬元購買，惟被告供承實際收到二萬元，因甲○○經本院
    前審傳拘無著，其實際交付若干，應以被告自白之二萬元為可採，復有行動電話
    通聯紀錄資料附卷可稽，被告自承該包物品藏置交流道下一廂型車引擎蓋內，如
    係通常物品，何需如此隱密﹖所辯不知該包東西係海洛因云云，自非可取。又海
    洛因係第一級毒品，毒品危害防制條例第二條第二項規定甚明，其物稀價昂，取
    得不易，且為政府嚴予查緝之違禁物，販賣者可判死罪，苟無利可圖，衡情應無
    甘冒被查緝之危險而平價無端代他人轉交，堪認行為人販入海洛因之價格必較販
    出之價格為低而有從中牟取差額利潤之意圖甚明。又被告於八十八年三月六日攜
    帶海洛因入境為警查獲時，將其尿液送驗，雖無嗎啡及甲基安非他命反應，有臺
    南縣衛生局尿液檢驗成績書在卷可稽（偵卷第三七頁）。然亦無證據證明被告確
    有販賣海洛因，職是之故，被告自柬埔寨購得海洛因轉從越南經由小港機場入境
    攜入臺灣，應僅止於運輸行為，至為灼然。此外復有扣案海洛因（淨重六十二．
    四五公克、包裝重一．八八公）可證，該海洛因一包經送法務部調查局檢驗結果
    確係第一級毒品海洛因，亦有該局第000000000號鑑定通知書在卷可稽
    （偵卷第三八頁）。被告犯行洵堪認定。至於警訊及檢察官偵查中稱丙○○請渠
    向吳榮明收取販賣海洛因的錢十萬元等情，本院訊據被告雖坦承有受丙○○之託
    向吳榮明收取十萬元，然矢口否認知道是什麼錢，又警方亦未能據此查緝吳榮明
    以茲調查，縱被告有受託收取十萬元，亦為丙○○先前與吳榮明交易完成後之餘
    款，尚難認被告與之有犯意聯絡及行為分擔，此外復查無其他積極證據足資證明
    被告有販賣毒品予吳榮明之犯行，要難因被告在該期間與吳榮明間有電話之頻繁
    連繫，遽認被告有販賣毒品予吳榮明之犯行。
二、按海洛因係第一級毒品，被告丁○○與丙○○意圖營利而販賣毒品予甲○○（八
    十八年一月廿四日部分）。核其所為，係犯毒品危害防制條例第四條第一項之販
    賣第一級毒品罪。公訴人認被告係犯毒品危害防制條例第四條第一項之運輸毒品
    罪，惟被告堅詞否認有攜帶上開毒品入境行為，且丙○○雖曾於八十八年一月二
    十四日晚上七時二分三十三秒以其所有0000000000號行動電話與甲○○使用之0000000000之通話記錄，有南方電訊股份有限公司傳真通聯
    紀錄附卷可憑，而被告雖於翌日返國，惟並未於入境時被查獲攜有海洛因，應認
    不能證明被告有此次運輸毒品犯行。又公訴人認販賣毒品行為運輸毒品行為所吸
    收，尚有未洽。其與丙○○間就販賣海洛因與甲○○有犯意之聯絡及行為之分擔
    ，均係共同正犯。被告非法持有第一級毒品之低度行為應為其後進而販賣之高度
    行為所吸收，不復另論。又毒品係行政院依懲治走私條例第二條第四項公告之「
    管制物品項目及其數額」命令甲項第四款規定之管制進出口物品，被告於八十八
    年三月五日自國外攜帶海洛因入境，係以一行為觸犯毒品危害防制條例第四條第
    一項運輸第一級毒品罪與懲治走私條例第三條第一項私運管制物品進口罪為想像
    競合犯關係，應從一重依毒品危害防制條例第四條第一項運輸第一級毒品罪處斷
    。公訴人雖未併引懲治走私條例第三條第一項之私運管制物品進口罪，然於起訴
    書已敘及此一事實，且與運輸毒品罪，有想像競合之裁判上一罪關係，本院自得
    併予審理。所犯共同販賣毒品與運輸毒品兩罪犯意各別，罪名互殊，應予分論併
    罰，公訴人認應成立連續運輸毒品罪尚有未洽。
三、原審予以論科固非無見，惟原判決認被告於八十七年十二月十五日在柬埔寨國由
    丙○○出資販入海洛因一百公克，交被告攜帶入境高雄小港國際機場，並於當日
    在台南市○○○街，將其中一兩以十萬元之價格售予甲○○尚有未洽（理由詳後
    述），被告上訴否認有於八十八年一月廿五日與丙○○共同販賣海洛因予甲○○
    雖無可取，惟原判決既有可議，自應予撤銷改判。爰審酌被告犯罪動機，因犯罪
    所生危害及犯後態度等情狀，就共同販賣第一級毒品部分及運輸第一級毒品部分
    ，分別量處無期徒刑，褫奪公權終身，並定應執行無期徒刑、褫奪公權終身。扣
    案之海洛因淨重六十二點四五公克係查獲之毒品，應予沒收銷燬之，包裝重一．
    八八公克係供運輸毒品所用，依毒品危害防制條例第十九條第一項沒收。販賣毒
    品所得二萬元（雖以十萬元成交，惟被告僅向甲○○收取二萬元）及扣案供販賣
    毒品所用之0000000000號行動電話為被告所有，已據被告供明在卷，
    應依毒品危害防制條例第十九條第一項規定沒收，販賣毒品所得二萬元如全部或
    一部不能沒收時以其財產抵償之。
四、公訴意旨另以：被告於八十七年十二月十五日（起訴書誤載為十八日）在柬埔寨
    國販入第一級毒品海洛因一百公克，隨身攜帶入境高雄市小港國際機場（下稱小
    港機場）進入我國，並於當日在台南市○○○街，將其中一兩海洛因以十萬元售
    予甲○○，又於八十八年一月廿五日，以同一方式輸入海洛因七十公克並售予甲○○，因認被告另犯有毒品危害防制條例第四條第一項之運輸第一級毒品罪嫌云
    云。訊之被告丁○○堅決否認有於八十七年十二月十五日、八十八年一月二十五
    日自柬埔寨國販入海洛因攜帶入境並售予甲○○，辯稱八十七年十二月十五日並
    未攜帶毒品入境，亦未售予甲○○，八十八年一月廿五日係於入境前受丙○○囑
    咐於返國後於仁德交流道一汽車引擎蓋裡取出一包東西交付甲○○，並不知該包
    東西係毒品等語。公訴人認被告犯有上開罪嫌，無非以被告於警、偵訊之自白及
    甲○○於警訊之供述為其論據。然查被告於上開日期二度入境均未被查獲攜帶海
    洛因，而其所使用之0000000000號行動電話於八十七年十二月十五日
    並無與甲○○通話，有通聯紀錄在卷可考（見原審卷八九頁證物袋內清單）；」
    所使用之0000000000號行動電話，亦無與被告通話之紀錄有通聯紀錄
    存卷可按（原審卷二十四頁背面、第二十三頁）。而證人甲○○於本院歷審傳拘
    無，被告又否認有運輸毒品及販賣毒品犯行（其中八十八年一月廿五日雖無輸
    入毒品但有共同販賣毒品犯行，所辯不足採，業如前述），尚難僅憑被告之自白
    及甲○○之警訊供述遽認被告有此部分犯行，因公訴人認與運輸毒品部分有連續
    犯關係，爰不另為無罪之諭知。
據上論斷，應依刑事訴訟法第三百六十九條第一項前段、第三百六十四條、第二百九
十九條第一項前段、毒品危害防制條例第四條第一項、第十八條第一項、第十九條第
一項，懲治走私條例第二條第一項、第十一條，刑法第十一條、第二十八條、第五十
五條、第五十一條第三款、第三十七條第一項，判決如主文。
本案經檢察官蘇南桓到庭執行職務。
中    華    民    國      九十      年      九      月        六        日
                                  臺灣高等法院臺南分院刑事第二庭
                                      審判長法官  游    明    仁
                        法官  陳    清    溪
                                            法官  蘇    重    信
右正本證明與原本無異。
如不服本判決，應於判決送達後十日內向本院提出上訴狀，其未敘述理由者並應於提
出上訴狀後十日內向本院補提理由書（應附繕本)。
                                      法院書記官  李    珍    鳳
中    華    民    國      九十      年      九      月        十一      日
附錄：本判決論罪科刑法條：
毒品危害防制條例第四條第一項
製造、運輸、販賣第一級毒品者，處死刑或無期徒刑；處無期徒刑者，得併科新台幣
一千萬元以下罰金。


司法院資訊處製作；財團法人民間司法改革基金會備份。
